臺灣臺南地方法院刑事判決　　　　　 100年度交易字第349號
公　訴　人　臺灣臺南地方法院檢察署檢察官
被　　　告　郭修存
上列被告因公共危險案件，經檢察官提起公訴（100年度偵字第
9825號），本院判決如下:
    主  文
郭修存服用酒類，不能安全駕駛動力交通工具而駕駛，累犯，處
有期徒刑陸月，如易科罰金，以新臺幣壹仟元折算壹日。
    事    實
一、郭修存前曾因公共危險案件，經臺灣高雄地方法院以以996
    年度交簡字第4035號判處有期徒刑2月確定，並於民國97 年
    2月20日易科罰金執行完畢，詎仍不知悔改，自100年7月6日
    晚上11時許起，至翌日(即100年7月7日)凌晨0時20分許止，
    在臺南市○○路清心海產店，飲用啤酒4罐後，明知已達無
    法安全駕駛動力交通工具之程度，仍騎乘車牌號碼NGJ-343
    號重型機車，自該處出發，欲返回臺南市○區○○路某處，
    於100年7月7日凌晨0時30分許，行經臺南市○區○○○路5
    段246巷口處，為警攔檢，並於同日凌晨0時50分許，經警當
    場測得其呼氣之酒精濃度為每公升1.00毫克，始查知上情。
二、案經臺南市政府警察局第五分局報請臺灣臺南地方法院檢察
    署檢察官偵查起訴。
    理    由
壹、證據能力部分：
    按被告以外之人於審判外之陳述，雖不符刑事訴訟法第159
    條之1至第159條之4之規定，而經當事人於審判程序同意作
    為證據，法院審酌該言詞陳述或書面陳述作成時之情況，認
    為適當者，亦得為證據；當事人、代理人或辯護人於法院調
    查證據時，知有刑事訴訟法第159條第1項不得為證據之情形
    ，而未於言詞辯論終結前聲明異議者，視為有前項之同意，
    刑事訴訟法第159條之5定有明文。查臺南市政府警察局第五
    分局道路交通事故當事人酒精測定紀錄表、刑法第一百八十
    五條之三案件測試觀察紀錄表、酒測專用生理平衡檢測表、
    臺南市警察局舉發違反道路交通管理事件通知單，均係被告
    郭修存以外之人於審判外之言詞或書面陳述，而檢察官與被
    告於本院調查證據時，知有不得為證據之情形，均未爭執上
    開證據方法之證據能力，被告並同意將上開傳聞證據做為證
    據（見本院卷第16頁）。本院審酌酒精測定紀錄表乃員警基
    於專業知識，以科學、機械之方式，對於被告體內酒精濃度
    所為忠實且正確之記錄，並未敘述被告有無酒後駕車之事實
    ，而具有相當之中立性；其餘書面陳述係承辦員警本於職務
    為之，其做成均有所據，且屬員警於公務上所製作之文書，
    如有虛偽記載，製作人亦有公文書不實登載之刑責，具相當
    之真實性擔保，堪認上開書面陳述做成之狀況為適當，依刑
    事訴訟法第159條之5第1項規定，均得為證據。
貳、得心證之理由：
一、訊據被告對於上揭事實坦承不諱，並有當事人酒精測定紀錄
    表、刑法第185條之3案件測試觀察紀錄表、酒測專用生理平
    衡檢測表、台南市警察局舉發違反道路交通事故管理事件通
    知單各1份在卷可資佐證。足認被告上開任意性自白與事實
    相符，應堪採信。事證明確，被告本件犯行堪以認定。
二、核被告所為，係犯刑法第185條之3服用酒類不能安全駕駛動
    力交通工具而駕駛罪。被告前曾因公共危險案件，經臺灣高
    雄地方法院以以996年度交簡字第4035號判處有期徒刑2月確
    定，並於97年2月20日易科罰金執行完畢，有臺灣高等法院
    被告前案紀錄表1份在卷可按，其受有期徒刑執行完畢，5年
    以內再故意犯本件有期徒刑以上之罪，為累犯，應依刑法第
    47條第1項規定加重其刑。爰審酌被告除有前開犯罪事實欄
    所載之犯罪科刑情形外，另於99年間亦因公共危險案件，經
    臺灣桃園地方法院以99年度壢交簡字第3090號判決處有期徒
    刑3月確定，嗣其徒刑易服社會勞動，履行期間為100年1月
    25日至同年10月24日，有前述被告前案紀錄表在卷可考，被
    告於該前案尚未執行完畢之際，即再犯本案，其全然置其他
    用路人之人身安全於不顧之劣行，已屬昭然，且其單憑自己
    對於自身狀況之評估，即自信得以控制酒醉駕車所招致之風
    險，而不顧飲酒過量對人類感知神經之影響，尤屬不該，蓋
    社會上許多酒駕事故之發生，正係起因於酒醉駕駛人之過度
    自信，何況被告歷經多次酒駕科刑教訓，理當知所警惕，不
    應再以身試法。惟本院量及被告於本院審理最後，已知坦認
    犯行，尚見其悔意，及其目前無業、仰賴父母扶養之生活狀
    況，暨領有中華民國身心障礙手冊等一切情狀，量處如主文
    所示之刑，並諭知易科罰金之折算標準。本諸前開理由，本
    院認為對被告量處上開刑度，已可罰當其責，檢察官求處有
    期徒刑7月，略屬過高，附此說明。
據上論斷，應依刑事訴訟法第273條之1第1項、第299條第1項前
段，刑法第185條之3、第47條第1項、第41條第1項前段，刑法施
行法第1條之1，判決如主文。
本案經檢察官王誠到庭執行職務。
中    華    民    國   100    年    10    月    12    日
                  交通法庭    法  官  郭千黛
以上正本證明與原本無異。
如不服本判決應於收受本判決後10日內向本院提出上訴書狀，並
應敘述具體理由。其未敘述上訴理由者，應於上訴期間屆滿後20
日內向本院補提理由書狀（均須按他造當事人之人數附繕本）「
切勿逕送上級法院」。
                              書記官  蔡明峰
中    華    民    國   100    年    10    月    12    日
附錄本案所犯法條全文
刑法第185條之3
服用毒品、麻醉藥品、酒類或其他相類之物，不能安全駕駛動力
交通工具而駕駛者，處一年以下有期徒刑、拘役或科或併科
150,000元以下罰金。